# 产品试制会计处理

提问人：accckk 时间：2021-06-10 17:27:27
现有公司甲、公司乙。甲公司预成为乙公司的新供应商，其成为新供应商前，材料需经过小试、中试、批试。
乙公司与甲公司约定
小试阶段，甲公司提供A材料并运至乙公司（A材料为甲公司无偿提供），乙公司提供B材料，在乙公司厂房生产产品C，若产品合格，产品C归乙公司所有，甲公司可进入中试阶段；若失败，A材料、B材料均成废品，甲公司不能成为供应商。
中试阶段，甲公司提供A材料并运至乙公司，乙公司提供B材料，在乙公司厂房生产产品C，若产品合格，产品C归乙公司所有，并支付甲公司A材料款，甲公司可成为乙公司供应商；若失败，A材料、B材料均成废品，乙公司不支付甲公司的A材料款，并且甲公司不能成为供应商。
问题：小试阶段、中试阶段，乙公司如何做账务处理。材料A控制权是否转移给甲公司，是否应入账？

回答人：chenyiwei
从主帖案例来看，小试、中试阶段的失败风险均由甲公司承担，乙公司取得甲公司提供的A材料，只有在确定中试成功的情况下才需要支付材料款。
基于上述考虑，乙公司可根据实际成本作为取得A材料的入账金额，即，只有当中试确定成功，按约定需支付给甲公司A材料款时，才按应支付的材料款作为A材料的取得成本，除此之外，取得A材料的成本均为零。